ACORDAO-COMPLETO-2423973

ACÓRDÃO DE RELAÇÃO

ACÓRDÃO DE RELAÇÃO 9075/2020 ATA 30/2020 - PRIMEIRA CÂMARA

Acórdão 9075/2020-TCU-Primeira Câmara
Os Ministros do Tribunal de Contas da União, reunidos em sessão da Primeira Câmara, ACORDAM, por unanimidade, com fundamento no art. 1º, inciso II, da Lei 8.443/92, c/c o inciso V do art. 169 do Regimento Interno, em fazer a seguinte determinação e ordenar o arquivamento do processo a seguir relacionado, por ter atingido sua finalidade, de acordo com os pareceres emitidos nos autos:
1. Processo TC-Processo 002.813/2010-6 (APOSENTADORIA) 
	1.1. Interessados: Fabio Mauricio Cardoso (XXX.922.216-XX) ; Hamilton Carmelio Machado da Silva (XXX.691.046-XX) ; Heleno Antônio Pessoa (XXX.726.966-XX) ; José Persequini Cunha (XXX.297.356-XX) ; Lair Aguilar Renno (XXX.118.116-XX) ; Leonidas Conceição Barroso (XXX.566.296-XX) ; Lúcio Flávio Renault de Moraes (XXX.471.876-XX) ; Luiz Eustáquio Lopes Pinheiro (XXX.499.146-XX) ; Luiz Flávio de Souza Coelho (XXX.775.106-XX) ; Luzia Magda Aguiar (XXX.775.346-XX) ; Marly Guedes Couto (XXX.253.206-XX) ; Márcio Antônio Santana (XXX.013.836-XX) ; Nilo Bazzoli (XXX.920.056-XX) ; Ronald Magalhães de Souza (XXX.473.996-XX) ; Ronaldo Alípio Mansur (XXX.720.256-XX) 
	1.2. Órgão/Entidade: Universidade Federal de Minas Gerais
	1.3. Relator: Ministro Benjamin Zymler
	1.4. Representante do Ministério Público: Procurador Rodrigo Medeiros de Lima
	1.5. Unidade Técnica: Secretaria de Fiscalização de Pessoal (SEFIP) .
	1.6. Representação legal: não há.
	1.7. Determinações/Recomendações/Orientações: 
	1.7.1. determinar à Secretaria de Fiscalização de Pessoal que, nos termos da Questão de Ordem aprovada pelo Plenário do TCU, em sessão de 8/6/2011, encaminhe à Consultoria Jurídica deste Tribunal  e ao Departamento de Assuntos Extrajudiciais da Advocacia-Geral da União as informações necessárias ao acompanhamento das Ações Ordinárias 0047871-82.2015.4.01.3800 e 0033995-60.2015.4.01.3800, em trâmite na Justiça Federal de Minas Gerais, em favor dos Srs. Luiz Eustáquio Lopes Pinheiro e Marly Guedes Couto, respectivamente.

Primeira Câmara

Universidade Federal de Minas Gerais

Fabio Mauricio Cardoso (XXX.922.216-XX); Hamilton Carmelio Machado da Silva (XXX.691.046-XX); Heleno Antônio Pessoa (XXX.726.966-XX); José Persequini Cunha (XXX.297.356-XX); Lair Aguilar Renno (XXX.118.116-XX); Leonidas Conceição Barroso (XXX.566.296-XX); Lúcio Flávio Renault de Moraes (XXX.471.876-XX); Luiz Eustáquio Lopes Pinheiro (XXX.499.146-XX); Luiz Flávio de Souza Coelho (XXX.775.106-XX); Luzia Magda Aguiar (XXX.775.346-XX); Marly Guedes Couto (XXX.253.206-XX); Márcio Antônio Santana (XXX.013.836-XX); Nilo Bazzoli (XXX.920.056-XX); Ronald Magalhães de Souza (XXX.473.996-XX); Ronaldo Alípio Mansur (XXX.720.256-XX)

Luzia Magda Aguiar e Hamilton Carmélio Machado da Silva

Ronald Magalhães de Sousa

José Persequini Cunha

Lair Aguiar Renno

Leônidas Conceição Barroso

Nilo Bazzoli

Luiz Eustáquio Lopes Pinheiro

BENJAMIN ZYMLER

não há.

Procurador Rodrigo Medeiros de Lima

APOSENTADORIA (APOS)

Secretaria de Fiscalização de Pessoal (SEFIP).